# chenyiwei，陈老师请教个补贴的问题

提问人：chenbinaini 时间：2015-04-28 12:22:49
08 年企业通过土地租赁方式，一次性支付土地租金和青苗等及其他补偿 800 多万，合同期间为 30 年，然后企业每年进行摊销，一直到2010 年 7 月，公司通过国土局的 土地公开招标出让 方式，并通过银行支付 960 万的土地出让金，取得了此项土地，但是随后 9 月财政通过预算拨款的方式退还 700 多万，可未给出相关的拨款文件及理由，根据企业的描述是对前期企业垫付占地费用的补贴。 1 、如果取得补贴为，退还企业前期垫付占用金和租金的文件，那是否就直接可以 700 万冲减前期支付的 800 万，差异放到固定资产，因为里面还有垫付的土地前期的土石方费 2 、如未取得补贴文件，即没有资料证明补贴的 700 万为退还的前期费用，那 700 万应该放在递延收益，作为土地的补偿款，按土地 50 年受益期进行摊销，但是前期付出的租金及补偿款 800 多万应该如何处理？继续按照合同 30 年进行摊销（目前企业已摊销到 2012 年），还是取得土地产权证时，将未摊销完的余额一次性计入当期损益

回答人：chenyiwei
这种情况下应把前期支付的 800 万元中截至取得土地权证之日的摊余金额也转入土地使用权价值中，一并按土地使用权年限摊销。 所收到的补助款计入递延收益，一并按照土地权证年限摊销。